臺灣臺中地方法院刑事裁定
111年度訴字第901號
公  訴  人  臺灣臺中地方檢察署檢察官
被      告  曾世銘




選任辯護人  郭承泰律師
            吳建寰律師（嗣解除委任）
            蔡志忠律師（嗣解除委任）
被      告  陳祐祥




            劉桂良




上  一  人
選任辯護人  劉建志律師
被      告  蔡坤霖




上列被告因違反組織犯罪條例等案件，經檢察官提起公訴（111
年度少連偵字第16、194號、111年度偵字第3593、4095號），本
院裁定如下：
    主    文
乙○○、甲○○、丙○○、丁○○均自民國壹佰壹拾壹年捌月陸日起，延
長羈押貳月，並禁止接見、通信。
    理    由
一、按羈押被告，偵查中不得逾2月，審判中不得逾3月。但有繼
　　續羈押之必要者，得於期間未滿前，經法院依第101條或第
　　101條之1之規定訊問被告後，以裁定延長之；延長羈押期間
　　，偵查中不得逾2月，以延長1次為限。審判中每次不得逾2
　　月，如所犯最重本刑為10年以下有期徒刑以下之刑者，第一
　　審、第二審以3次為限，第三審以1次為限，刑事訴訟法第10
　　8條第1項前段、第5項分別定有明文。
二、經查：
　㈠被告乙○○、甲○○、丙○○、丁○○因違反組織犯罪條例等案件，
    前經本院認：被告乙○○涉犯組織犯罪防制條例第3條第1項前
    段之發起、主持、操縱及指揮犯罪組織及刑法第277條第1項
    之傷害、第302條第1項私行拘禁、第304條第1項強制、第30
    5條之恐嚇及槍砲彈藥刀械管制條例第12條第4項之未經許可
    而持有具有殺傷力子彈等罪；被告甲○○、丙○○、丁○○涉犯組
    織犯罪防制條例第3 條第1 項後段之參與犯罪組織及刑法第
    277 條第1 項傷害、第302 條第1 項私行拘禁、第304 條第
    1 項強制、第305 條恐嚇等罪，均犯罪嫌疑重大，而有刑法
    訴訟法第101 條第1 項第2 款、第101 條之1 第2 、3 、4 
    款羈押之原因，非予羈押，不足以避免被告乙○○、甲○○、丙○○、丁○○再犯及確保審判程序之順利進行，均於民國111年5
    月6日裁定執行羈押，並禁止接見通信在案，此有本院110年
    5月6日訊問筆錄、押票及附件各4份附卷可稽。
  ㈡本件羈押期間即將屆滿，經訊問被告乙○○、甲○○、丙○○、丁○○並審閱全部卷證後，雖被告4人均表示希望可以交保，被告
    丙○○之辯護人為其辯稱：被告丙○○已於111年6月22日庭期認
    罪，沒有逃亡或滅證之虞，請求予以交保等語。然觀諸本件
    卷證，本件被告乙○○否認犯行、被告甲○○否認部分犯行、被
    告丙○○、丁○○坦承犯行，本院認被告4人所涉上開罪嫌確屬
    重大，被告乙○○之供詞與同案共犯、被害人等之證述顯有不
    同，而被告甲○○、丙○○、丁○○雖坦認犯行，然其等所述互有
    歧異，且其等所述顯有避重就輕推諉卸責之情，是本案就被
    告4人供述歧異部分尚待釐清，且本案尚有其他共犯尚未查
    獲，有事實足認被告4人有勾串共犯之虞；另被告4人所涉本
    案係於110 年9 、10月間所犯，被害人數為3至4人，且本案
    扣得相當數量之本票、討債委託書等物，參以被告4人之犯
    罪手段，犯罪實施密度，可認被告4人有反覆實施同一刑法
    第277 條第1 項傷害、第302 條第1 項私行拘禁、第304 條
    第1 項強制、第305 條恐嚇犯行之虞。至被告丙○○之辯護人
    上開所辯，被告丙○○雖於本院111年5月26日準備程序時坦認
    全部犯行，然考量其於本院111年5月6日訊問時曾否認部分
    犯行，且其所述內容與同案被告或被害人間均互有歧異，故
    本案就被告丙○○供述歧異部分尚待釐清，且本案尚有其他共
    犯尚未查獲，有事實足認被告丙○○有勾串共犯之虞，是其所
    辯，尚難可採。
  ㈢綜上，被告4人就前開刑法訴訟法第101 條第1 項第2 款、第
    101條之1 第2 、3 、4 款之原羈押原因依然存在，且審酌
    被告4人所涉犯罪事實對社會侵犯之危害性及國家刑罰權遂
    行之公益考量，並經司法追訴之國家與社會公益及被告人身
    自由之私益兩相利益衡量後，認倘改採命被告4人具保、責
    付或限制住居等侵害較小之手段，均不足以避免被告4人再
    犯或確保審判程序之順利進行，而均有繼續羈押之必要性。
    又本件尚有證人即同案共犯尚待調查及到庭，若被告4人與
    其等接觸，恐有勾串共犯之虞，應均命禁止接見、通信。是
    被告4人羈押之期間即將屆滿，本院認對被告4人實施羈押之
    原因仍然存在，且有繼續羈押之必要，應均自111年8月6日
    起延長羈押2月，並禁止接見通信。
三、爰依刑事訴訟法第108條第1項、第5項，裁定如主文。
中　　華　　民　　國　　111 　年　　7 　　月　　27　　日
                  刑事第十一庭　審判長 法　官　曹錫泓
　　　　　　　　　　　　　　　　　　   法　官　林依蓉    
　　　　　　　　　　　         　　　　法  官  蔡汎沂
以上正本證明與原本無異。
如不服本裁定，應於收受送達後5日內向本院提出抗告狀。（應
附繕本）
　　　　　　　　　　　　　　　　　　　 書記官  黃筠婷
中　　華　　民　　國　　111 　年　　7 　　月　　27　　日